臺灣高等法院高雄分院刑事判決　　　　 94年度上易字第543號
上　訴　人
即　被　告　甲○○
上列上訴人因竊盜案件，不服臺灣高雄地方法院94年度易字第66
3 號中華民國94年5 月27日第一審判決（起訴案號：臺灣高雄地
方法院檢察署94年度偵字第8335號），提起上訴，本院判決如下
：
      主    文
上訴駁回。
      事    實
一、甲○○曾於民國（下同）92年間因竊盜罪，經台灣高雄地方
    法院以93年簡字第314 號判處有期徒刑6 月，如易科罰金以
    300 元折算1 日，緩刑2 年確定在案，仍不知悔改，復意圖
    為自己不法之所有，於94年4 月10日13時50分許，見大時代
    工程有限公司（下稱大時代公司）設置在高雄市前鎮區○○
    ○○路3 號前鎮漁港內之變電室內有存放電纜線，認有機可
    乘，乃騎乘其所有車號IRU-573 號機車攜帶其受僱為漁工之
    漁船上所取出船公司所有供捕魚所用之金屬材質、質地堅硬
    、外型尖銳鋒利可為兇器使用之大型鋼剪1 把，至上揭大時
    代公司設置之上揭變電室前，以該大型鋼剪毀壞掛設在該變
    電室鐵門口之安全設備鎖，並入內竊得電纜線2 捆（重約46
    公斤，價值約新台幣2,000 元，侵入建築物部分未據告訴）
    並搬出放置在所騎乘之車號IRU-573 號機車上準備離去時，
    適為巡邏員警發覺逮捕而查獲。
二、案經內政部警政署高雄港務警察局移請臺灣高雄地方法院檢
    察署檢察官偵查起訴。
      理    由
一、上訴人即被告甲○○（下稱被告）如何於上揭時地竊取電纜
    線之事實，已據被告於警詢、檢察官偵查中、原審法院及本
    院審理中供承不諱，核與被害人乙○○於警詢中陳述情節相
    符，復有搜索扣押目錄表、贓物認領保管單1 紙、大型鋼剪
    1 把、現場照片8 張在卷可證。被害人乙○○於警詢之陳述
    ，雖係審判外之陳述，其性質雖屬傳聞證據，惟其未再於法
    院審理中為陳述，且查無符合刑事訴訟法第159 條之1 至之
    4 等前4 條之情形，其所為之上開警詢筆錄內容，業經當事
    人於本院審判程序同意作為證據，依上開規定，是其於警詢
    中之證言應具有證據能力。準此，被告上開之自白核與事實
    相符，自得採為被告犯罪之證據，本件事證明確，被告上揭
    竊盜之犯行堪以認定。
二、 按上揭之大型鋼剪，係金屬製品，質地堅硬，外型尖銳鋒
     利，如持以對之人之身體，客觀上足以危害人之生命、身
     體，依社會通常觀念均係可供兇器使用之物。另本件被告
     所破壞之大時代公司變電室門鎖，依社會通常觀念，亦屬
     於防盜之設備。核被告攜帶客觀上具危險性之工具大型鋼
     剪毀壞變電室鐵門口之安全設備鎖竊取上揭電纜線之行為
     ，係犯刑法第321 條第1 項第2 、3 款之攜帶兇器毀壞安
     全設備加重竊盜罪。
三、原審認被告罪證明確，因而適用刑法第321 條第1 項第2款
    、第3 款規定，並審酌被告自承有正當工作，竟不思以正當
    手段賺取財物，僅因不忍小孩挨餓而竊盜，顯見守法觀念不
    足，無意尊重他人財產之所有權，以自己私心令被害人受財
    產損失之苦，惟念及犯後坦承犯行及犯罪情節非重等一切情
    狀，爰酌情量處有期徒刑8 月。並敘明扣案大型鋼剪1 把，
    固據被告於警詢時坦承為其所有，然被告於原審審理時則供
    稱該大型鋼剪係船公司所有等語（見原審卷第24頁），依卷
    內資料亦無確切之證據足以證明該大型鋼剪確係被告所有，
    依刑法第38條第3 項前段規定，不予宣告沒收。經核判決認
    事用法，核無不合，量刑亦屬允當。被告上訴意旨指摘原判
    決量刑過重，為無理由，應予駁回。
據上論斷，應依刑事訴訟法第368條，判決如主文。
本案經檢察官許月雲到庭執行職務。
中　　華　　民　　國　　94　　年　　9 　　月　　13　　日
                      刑事第四庭  審判長法官  蕭權閔
                                        法官  陳吉雄
                                        法官  林水城
以上正本證明與原本無異。
本判決不得上訴。
中　　華　　民　　國　　94　　年　　9 　　月　　13　　日
                                      書記官  劉金萍
附錄本判決論罪科刑法條：
刑法第321條第1項第1、2、3款
  犯竊盜罪而有左列情形之一者，處6月以上、5年以下有期徒刑：
  一、於夜間侵入住宅或有人居住之建築物、船艦或隱匿其內而
      犯之者。
  二、毀越門扇、牆垣或其他安全設備而犯之者。
  三、攜帶兇器而犯之者。
